【裁判字號】    99,交聲,2368
【裁判日期】    990930
【裁判案由】    交管條例聲異
【裁判全文】
臺灣板橋地方法院交通事件裁定        99年度交聲字第2368號
原處分機關  交通部公路總局臺北區監理所板橋監理站
異  議  人
即受處分人  甲○○
上列受處分人因違反道路交通管理處罰條例案件，對於交通部公
路總局臺北區監理所板橋監理站於民國99年7 月21日所為之處分
（板監裁字第裁41-C00000000號），聲明異議，本院裁定如下：
    主  文
異議駁回。
    理  由
一、原處分意旨略以：異議人即受處分人（下稱異議人）甲○○
    於民國99年7 月17日23時57分許，騎乘車牌號碼J9T-058 號
    重型機車，行經臺北縣板橋市縣○○道與環河路路口處，因
    有「汽車駕駛人，駕駛汽車經測試檢定，酒精濃度超過規定
    標準（呼氣酒精濃度測定值達每公升0.47毫克）」之違規事
    實，經臺北縣政府警察局板橋分局板橋派出所警員舉發。嗣
    交通部公路總局臺北區監理所板橋監理站（下稱原處分機關
    ）於99年7 月21日依道路交通管理處罰條例第35條第1 項第
    1 款之規定，以板監裁字第裁41-C00000000號裁決書裁處其
    罰鍰新臺幣（下同）30,000元，吊扣駕駛執照12個月，並施
    以道路交通安全講習等語。
二、異議意旨略以：伊因酒後騎乘機車之違規案件而辦理分期繳
    納罰鍰，經監理所告知於罰鍰未繳清之前，不得領回機車。
    惟伊係因無力繳納罰鍰方辦理分期繳納，今竟因此需額外繳
    納高額之保管費，且累積之保管費將高於違規之罰鍰，顯不
    合理，而有所不服，爰聲明異議等語。
三、按汽車駕駛人飲用酒類或其他類似物後其吐氣所含酒精濃度
    超過每公升0.25毫克或血液中酒精濃度超過百分之0.05以上
    者，不得駕車，道路交通安全規則第114 條第2 款定有明文
    。又按汽車駕駛人，駕駛汽車經測試檢定有酒精濃度超過規
    定標準者，處新臺幣15,000元以上60,000元以下罰鍰，並當
    場移置保管其車輛及吊扣其駕駛執照1 年；汽車駕駛人有第
    35條第1 項規定之情形，應接受道路交通安全講習；違反本
    條例第35條規定申請分期繳納罰鍰者，應於繳清全部罰鍰後
    ，始得同時檢附繳納罰鍰收據領回其經移置保管之車輛，分
    期繳納期間，移置保管機關仍得收取保管費用，道路交通管
    理處罰條例第35條第1 項第1 款、第24條第1 項第2 款及違
    反道路交通管理事件統一裁罰基準及處理細則第64條第2 項
    分別定有明文。
四、經查：
  (一)本件異議人甲○○對其於99年7 月17日23時57分許，在臺北
    縣板橋市縣○○道與環河路路口處，因騎乘車牌號碼J9T-05
    8 號重型機車，因酒精濃度超過規定標準，經警製單舉發之
    違規事實並不爭執，復有臺北縣政府警察局舉發違反道路交
    通管理事件通知單及呼氣酒精測試單影本各1 紙在卷可稽，
    是其酒後駕車之違規事實，堪以認定。
  (二)另查受處分人，不服第8 條主管機關所為之處罰，得於接到
    裁決書之翌日起20日內，向管轄地方法院聲明異議，道路交
    通管理處罰條例第87條第1 項定有明文。是地方法院交通法
    庭處理轄區內交通聲明異議案件之對象，係公路主管機關或
    警察機關所為之裁罰處分，亦即在審酌公路主管機關或警察
    機關所為裁罰內容是否合法、妥適，而公路主管機關或警察
    機關係就受處分人之違規事實所違反法條予以裁罰，因此交
    通法庭係就公路主管機關或警察機關裁決之違規事實、違反
    法條或裁罰金額是否合法、妥適加以審酌，以判斷異議有無
    理由，至於與公路主管機關或警察機關裁罰內容無涉之事項
    ，自不在管轄地方法院交通法庭所得審究之範圍。本件原處
    分機關所為之上開裁罰，僅係針對異議人「汽車駕駛人，駕
    駛汽車經測試檢定，酒精濃度超過規定標準（呼氣酒精濃度
    測定值達每公升0.47毫克）」之交通違規行為所為之處分，
    此處分係以「處罰鍰30,000元，吊扣駕駛執照12個月，並應
    參加道路交通安全講習。」為裁罰內容，惟本件異議人所不
    服關於申請分期繳納罰鍰乙節，依違反道路交通管理事件統
    一裁罰基準及處理細則第64條第2 項規定，應於繳清全部罰
    鍰後，始得同時檢附繳納罰鍰收據領回其經移置保管之車輛
    ，分期繳納期間，移置保管機關仍得依規定收取保管費用，
    是異議人因申請分期繳納罰鍰以致其不得將機車領回，而須
    另行繳納高額保管費之部分，乃屬執行細節事項，並非原處
    分機關所為裁罰內容，自非本院所得審究範圍，異議人倘認
    此部分之行政行為有違法或不當之瑕疵，仍應另循其他適法
    途徑以資救濟，附此敘明。
五、綜上所述，原處分機關依道路交通管理處罰條例第35條第1
    項第1 款、第24條第1 項第2 款及違反道路交通管理事件統
    一裁罰基準表規定，裁處異議人罰鍰30,000元，吊扣駕駛執
    照12個月，並施以道路交通安全講習，於法核無違誤，本件
    異議為無理由，應予駁回。
據上論斷，應依道路交通管理處罰條例第87條第2 項，道路交通
案件處理辦法第19條，裁定如主文。
中    華    民    國    99    年    9     月    30    日
                    交通法庭  法  官  陳海寧
以上正本證明與原本無異。
如不服本裁定，應於裁定送達後5 日內敘明抗告理由，向本院提
出抗告狀。
                              書記官  馮得弟
中    華    民    國    99    年    10    月    6     日

司法院資訊處製作；財團法人民間司法改革基金會備份。
